【裁判字號】    98,易,215
【裁判日期】    980731
【裁判案由】    竊盜
【裁判全文】
臺灣嘉義地方法院刑事判決               98年度易字第215號
公  訴  人  臺灣嘉義地方法院檢察署檢察官
被      告  乙○○
            丁○○
                    (現於臺灣嘉義監獄鹿草分監執行中)
上列被告因竊盜案件，經檢察官提起公訴（98年度偵字第1424號
），本院判決如下：
    主  文
乙○○共同犯竊盜拾罪，均累犯，各處有期徒刑肆月，如易科罰
金，均以新台幣壹仟元折算壹日。應執行有期徒刑壹年貳月，如
易科罰金，以新台幣壹仟元折算壹日。
丁○○共同犯竊盜拾罪，均累犯，各處有期徒刑參月，如易科罰
金，均以新台幣壹仟元折算壹日。應執行有期徒刑拾月，如易科
罰金，以新台幣壹仟元折算壹日。
    犯 罪 事 實
一、乙○○前於民國93年間，因施用毒品案件，經本院判處有期
    徒刑8月確定，於94年1月20日縮短刑期執行完畢；復於95年
    間，因施用毒品案件，亦經本院判處有期徒刑9月確定，於
    96年3月19日徒刑期滿執行完畢。丁○○前於93年間，因施
    用毒品案件，經本院判處應執行有期徒刑1年6月確定，於96
    年2月14日縮短刑期假釋出獄，同年5月1日假釋期滿未經撤
    銷，以已執行完畢論。乙○○、丁○○猶均不知悔改，因缺
    錢花用，竟共同基於意圖為自己不法所有之犯意聯絡，以由
    丁○○提供車牌號碼CF8-817號機車供為代步工具，分工由
    乙○○騎乘機車搭載丁○○搜尋竊取財物之標的後，由乙○○下手竊取，丁○○把風之方式，於附表所示時、地，竊取
    如附表所示之被害人所有抽水馬達、冷氣機得手。乙○○於
    竊取他人抽水馬達、冷氣機後，持往不知情之癸○○所經營
    之廢棄物回收場變賣，以換取金錢，嗣為警循線查獲。
二、案經臺南縣警察局報請臺灣嘉義地方法院檢察署檢察官偵查
    起訴。
    理  由
一、證據能力部分：
    按被告以外之人於審判外之陳述，雖不符刑事訴訟法第159
    條之1至第159條之4傳聞證據得為證據之例外規定，而經當
    事人於審判程序同意作為證據，法院審酌該言詞陳述或書面
    陳述作成時之情況，認為適當者，亦得為證據。又當事人、
    代理人或辯護人於法院調查證據時，知有第159條第1項不得
    為證據之情形，而未於言詞辯論終結前聲明異議者，視為有
    前項之同意，刑事訴訟法第159條之5定有明文。查本案認定
    事實所引用之言詞及書面陳述證據，經本院於審理時提示被
    告時，對於證據能力均無聲明異議，本院審酌該陳述證據之
    取得過程並無瑕疵，與本案待證事實間復具有相當之關聯性
    ，自得採為證據，合先敘明。
二、認定犯罪事實所憑之證據及理由：
    訊據被告丁○○對於前揭犯罪事實均坦承不諱，且有指認口
    卡片2紙 (警卷第21頁至第22頁)、臺南縣警察局刑案現場照
    片40張 (警卷第62頁至第83頁)，另經證人癸○○、被害人
    己○○、庚○○、辛○○、甲○○及壬○○證述在卷，且與
    證人郭志鵬及翁崑德證述情節吻合，被告丁○○前揭犯行應
    堪認定。而被告乙○○則矢口否認犯行，辯稱：並未與被告
    丁○○有何竊盜行為，係因其於96年間，提供丁○○、郭志
    鵬及翁崑德等人之住址予警員丙○○，而丙○○將情資予警
    員戊○○，不料戊○○竟將此項情形告知翁崑德等人，嗣其
    遭翁崑德等人毆打，其亦曾向警員陳俊煌報案，而本案係遭
    被告丁○○、郭志鵬及翁崑德等人陷害云云，經查：
(一)被告乙○○前揭犯行，業據被告丁○○證稱：綽號「二齒」
    之男子即係被告乙○○，由其提供車號CF8-817號重機車作
    為交通工具，被告乙○○下手行竊，然未見行竊工具，其在
    場把風，所得贓物賣予癸○○，變換之金錢，由被告乙○○
    購買毒品後共同施用，其與乙○○分別於：１、於97年2 月
    7號由綽號「二齒」之男子帶其前往嘉義縣義竹鄉過路子76
    號前庭院火龍果樹下，共同竊盜「牛丁」所藏放之抽水馬達
    3顆。２、於97年2月8號由綽號「二齒」之男子帶其前往嘉
    義縣義竹鄉過路子76號前庭院火龍果樹下，共同竊盜「牛丁
    」所藏放之抽水馬達2顆。３、於97年2月9號由綽號「二齒
    」之男子帶其前往嘉義縣義竹鄉過路子76號前庭院火龍果樹
    下，共同竊盜「牛丁」所藏放之抽水馬達1顆。４、於97年2
    月下旬，綽號「二齒」之男子又帶其前往嘉義縣布袋鎮○○○○道路入口處右側漁塭，幫助「二齒」載運漁塭用抽水馬
    達1顆。５、於97年2月下旬，綽號「二齒」之男子又帶其前
    往嘉義縣布袋鎮布袋國中右側漁塭，幫助「二齒」載運漁塭
    用抽水馬達1顆。６、於97年3月上旬，綽號「二齒」之男子
    又帶其前往嘉義縣布袋鎮好美里一處養雞場附近漁塭，幫助
    「二齒」載運大型漁塭用抽水馬達1顆、約70-80公斤（警方
    查證用戶供電號00000000）。７、於97年3月上旬（犯第9案
    的隔日），綽號「二齒」之男子又帶其前往嘉義縣布袋鎮好
    美里一處養雞場附近漁塭，幫助「二齒」載運大型漁塭用抽
    水馬達1顆、約50多公斤（警方查證用戶供電號00000000）
    。８、於97年3月上旬，綽號「二齒」之男子又帶其前往嘉
    義縣布袋鎮好美里一處破舊工寮對面，幫助「二齒」載運大
    型漁塭用抽水馬達1顆、約50多公斤（警方查證用戶供電號
    000 00000前方100公尺處）。９、於97年3月上旬，綽號「
    二齒」之男子又帶其前往台南縣北門鄉北門國中對面一處廢
    棄廠房，幫助「二齒」載運窗型冷氣1部。１０、於97年3月
    上旬，綽號「二齒」之男子又帶其前往嘉義縣新塭往布袋方
    向快速道路右側漁塭，幫助「二齒」載運漁塭用抽水馬達1
    顆（詳細地點經查為用戶供電號00000000），上記所竊得之
    贓物都變賣給義竹鄉過路子綽號「牛丁」之男子（警卷第3
    頁至第4頁、第11頁至第15頁、偵卷第22頁至第25頁）。證
    人即共同被告丁○○證述之情節具體而詳細，應非虛偽捏造
    之詞。
(二)次查證人癸○○證稱：其均係在其住所前（義竹鄉東過村
    112號）向乙○○及丁○○收購電動馬達，時間是在97年間
    從夏天到冬天，1年下來約有30多次之多，每次前來都會變
    賣2-3顆電動馬達，共計約100多顆。經其檢視警方提供之照
    片，該處確實是其囤放馬達之處所，該處曾遭竊10餘次，每
    次均遭竊馬達2-3顆。丁○○是被一個男生（綽號「二齒」
    ）載，拿廢馬達來賣，賣完後又載走。錢均是拿給乙○○，
    但其不知道乙○○有無拿錢給丁○○ (警卷第17頁至19頁、
    第24頁至第26頁、偵卷第16頁至第17頁、第31頁至第32 頁)
    。其證述與證人丁○○之證述亦吻合，另經被害人己○○、
    庚○○、辛○○、甲○○及壬○○證述在卷，且與證人郭志
    鵬及翁崑德證述情節吻合。此外復有臺南縣警察局指認犯罪
    嫌疑人紀錄表1紙 (警卷第9頁)、指認口卡片5紙 (警卷第21
    頁至第22頁、第54頁至第56頁)、臺南縣警察局指認犯罪嫌
    疑人紀錄表1紙 (警卷第61頁)、臺南縣警察局刑案現場照片
    40張 (警卷第62頁至第83頁)等件為憑，足見被告乙○○確
    有前揭竊盜犯行。
(三)至被告乙○○辯稱其於96年間，提供翁崑德等人之住址予警
    員丙○○，而丙○○將情資予警員戊○○，嗣戊○○將被告
    提供情資之情形告知翁崑德等人，致其遭翁崑德等人毆打，
    其曾向警員陳俊煌報案，而本案係遭被告丁○○、郭志鵬及
    翁崑德等人陷害云云。經查：警員即證人丙○○到庭證稱：
    被告乙○○係分局毒品列管調驗人口，如果有調驗人口調不
    到，會打電話至被告乙○○家裡，請其提供地址以便通知。
    被告乙○○曾提供翁崑德之住址，然並未提供郭志鵬、丁○○之住址。而被告乙○○亦非線民。其不曾將翁崑德地址等
    資料轉給警員戊○○ (本院卷第46頁至第48頁)；警員即證
    人戊○○證稱：其承辦翁崑德之竊盜案，惟該案並非被告乙○○所檢舉，亦未告知翁崑德竊盜之犯行係被告乙○○提供
    之線索(本院卷第49頁至第51頁)，故前揭證人之證詞尚無法
    證明被告乙○○辯稱之事實。又警員陳俊煌雖證稱被告乙○○確曾告訴其與翁崑德打架之事，惟此等證詞亦無法為有利
    於被告乙○○之認定，被告乙○○所辯應係卸責之詞，不足
    採信。
(四)被告乙○○另聲請傳訊證人黃明賜，以證明97年3、4月間均
    住於該處，當時並沒有交通工具可以使用，之後即至台北云
    云。惟被告乙○○縱住於該處，與是否前往竊盜並無必然關
    連，且被告乙○○亦自稱證人並非每天均在家中，如何能有
    效證明被告乙○○欲證明之事項，故本院認為證人黃明賜尚
    無傳訊之必要，該聲請予以駁回。又被告乙○○聲請調取路
    口監視資料，惟經證人戊○○證稱監視資料之保存期限僅14
    日，已調不到資料等情 (本院卷第51頁)，故該部分證據，
    顯無調查之可能性，併予敘明。
三、論罪科刑之理由：
(一)核被告乙○○及丁○○所為均係犯刑法第320條第1項之竊盜
    罪。被告2人所犯如附表所示各罪，犯意各別，行為互異，
    應分論併罰。查被告乙○○前於93年間，因施用毒品案件，
    經本院判處有期徒刑8月確定，於94年1月20日縮短刑期執行
    完畢；復於95年間，因施用毒品案件，亦經本院判處有期徒
    刑9月確定，於96年3月19日徒刑期滿執行完畢。丁○○前於
    93年間，因施用毒品案件，經本院判處應執行有期徒刑1年6
    月確定，於96 年2月14日縮短刑期假釋出獄，同年5月1日假
    釋期滿未經撤銷，以已執行完畢論等情，有臺灣高等法院被
    告前案紀錄表可稽。其等於徒刑之執行完畢後，5年以內故
    意再犯本件有期徒刑以上之罪者，均為累犯，均應依刑法第
    47條第1項之規定加重其刑。爰審酌被告乙○○國中畢業、
    丁○○國中肄業之智識程度、家庭狀況、前科素行，正值青
    壯，卻不思正當工作，竊取被害人財物，造成被害人損失，
    乙○○猶意圖卸責，丁○○犯後已坦承犯行，而乙○○於犯
    罪結構中處於較主導及積極之角色，下手竊取財物，事後銷
    贓等行為，而丁○○提供機車及把風等一切情狀，分別量處
    如主文所示之刑，定其應執行之刑，並依司法院釋字第662
    號解釋，諭知易科罰金之折算標準。
(二)又檢察官雖具體求刑，考量被告2人之智識程度、前科、動
    機、犯罪手段、財物價值、被害人所受損害程度等情，並認
    被告乙○○否認犯行，足見具有犯罪習慣，仍不思改過遷善
    ，僅藉刑之執行實不足以徹底根絕惡性，求處判處應執行有
    期徒刑1年6月，並依竊盜犯贓物犯保安處分條例第3條第1項
    之規定，併予諭知應於刑之執行前令入勞動場所強制工作3
    年；而被告丁○○分擔竊取把風行為之犯罪手段，坦承犯行
    ，已有悔意等，求處判處應執行有期徒刑8月。經查：
１、被告乙○○僅於93年間有竊盜前科，經判處罰金銀元2000元
    ，此後並未有何竊盜前科，故被告乙○○是否有竊盜犯罪習
    慣，尚非無疑。又從本次竊盜次數觀察，計有10次，然被告
    丁○○亦同，則如認為被告乙○○有犯罪習慣，則被告丁○○顯然應為相同之認定，如僅認定被告乙○○有犯罪習慣，
    然卻認定被告丁○○無犯罪習慣，顯然違反客觀事實，且難
    得情理之平。
２、其次，按竊盜犯贓物犯保安處分條例第3條第1項關於竊盜犯
    、贓物犯令入勞動場所強制工作之規定，旨在對於竊盜犯、
    贓物犯之習慣性犯者，強制從事勞動，以養成正確之工作習
    慣及謀生觀念，使能適應社會生活，而達教化、治療之目的
    。行為人有無令入勞動場所強制工作之必要，應審酌其行為
    之常習性、嚴重性、危險性及對未來行為之期待性，依比例
    原則決定之。而本案公訴人係由於被告乙○○否認犯罪，進
    而認定其有犯罪習慣，且不思改過遷善，僅藉刑之執行不足
    以徹底根絕惡性等情，而求處保安處分，故此項求處保安處
    分顯係出於被告否認犯行，認為其不思改過遷善而應予保安
    處分，此與前揭保安處分之意旨尚難認為符合。
３、又認定竊盜犯有無犯罪習慣，行為人之犯罪習慣，在客觀上
    有於較長之一段時間內反覆為多次犯罪行為之情狀，故犯罪
    之次數多寡及犯罪時間之長短，應為認定有無犯罪習慣之重
    要因素 (參閱最高法院79年度台上字第4255號判決)，本件
    被告丁○○前無竊盜前科，被告乙○○僅有一次輕微之竊盜
    前科，已如前述，而本次竊盜之次數雖有10次，惟係於短期
    內為之，故被告2人尚難認為有竊盜之犯罪習慣，而無宣告
    保安處分之必要，併予敘明。
據上論斷，應依刑事訴訟法第299條第1項前段，刑法第28條、第
320條第1項、第41條第1項前段、第51條第5款、第47條第1項，
刑法施行法第1條之1第1項、第2項前段，判決如主文。
本案經檢察官王輝興到庭執行職務。
中    華    民    國    98    年    7    月    31    日
                  刑事第六庭    法  官  黃義成
以上正本證明與原本無異。
如不服本判決應於收受判決後10日內向本院提出上訴書狀，並應
敘述具體理由；其未敘述上訴理由者，應於上訴期間屆滿後20日
內向本院補提理由書（均須按他造當事人之人數附繕本）「切勿
逕送上級法院」。告訴人或被害人如對於本判決不服者，應具備
理由請求檢察官上訴，其上訴期間之計算係以檢察官收受判決正
本之日期為準。
中    華    民    國    98    年    7    月    31    日
                                書記官  吳明蓉
附錄本判決論罪之法條：
中華民國刑法第三百二十條第一項
意圖為自己或第三人不法之所有，而竊取他人之動產者，為竊盜
罪，處五年以下有期徒刑、拘役或五百元以下罰金。
 附表：
┌──┬────┬───────┬─────┬─────┐
│編號│ 時  間 │  地  點      │竊得財物  │所有人    │
├──┼────┼───────┼─────┼─────┤
│1   │97年2月7│嘉義縣義竹鄉過│抽水馬達3 │癸○○。  │
│    │日晚上某│路子76號前庭院│顆。      │          │
│    │時。    │火龍果樹下處。│          │          │
├──┼────┼───────┼─────┼─────┤
│2   │97年2月8│同上。        │抽水馬達2 │同上。    │
│    │日晚上某│              │顆。      │          │
│    │時。    │              │          │          │
├──┼────┼───────┼─────┼─────┤
│3   │97年2月9│同上。        │抽水馬達1 │同上。    │
│    │日晚上某│              │顆。      │          │
│    │時。    │              │          │          │
├──┼────┼───────┼─────┼─────┤
│4   │97年2月 │嘉義縣布袋鎮布│抽水馬達1 │己○○。  │
│    │下旬某日│袋國中右側漁塭│顆。      │          │
│    │。      │（前東港段地號│          │          │
│    │        │196號）。     │          │          │
├──┼────┼───────┼─────┼─────┤
│5   │97年2月 │嘉義縣布袋鎮布│抽水馬達1 │己○○。  │
│    │下旬某日│袋國中右側漁塭│顆。      │          │
│    │。      │（前東港段地號│          │          │
│    │        │196號）。     │          │          │
├──┼────┼───────┼─────┼─────┤
│6   │97年2、3│嘉義縣布袋鎮新│抽水馬達1 │庚○○。  │
│    │月間某日│塭段地號708號 │顆。      │          │
│    │。      │（用戶供電號：│          │          │
│    │        │00000000號）  │          │          │
├──┼────┼───────┼─────┼─────┤
│7   │97年2、3│嘉義縣布袋鎮新│抽水馬達1 │庚○○。  │
│    │月間某日│塭段地號708號 │顆。      │          │
│    │。      │（用戶供電號：│          │          │
│    │        │00000000號）  │          │          │
├──┼────┼───────┼─────┼─────┤
│8   │97年2、3│嘉義縣布袋鎮新│抽水馬達1 │辛○○。  │
│    │月間某日│塭地號251之6號│顆。      │          │
│    │。      │（用戶供電號：│          │          │
│    │        │00000000號）  │          │          │
├──┼────┼───────┼─────┼─────┤
│9   │97年3月 │臺南縣北門鄉玉│窗型冷氣機│甲○○。  │
│    │上旬某日│港村灰嗂港129 │1部。     │          │
│    │。      │之4號（用戶供 │          │          │
│    │        │電號：00000000│          │          │
│    │        │0號）         │          │          │
├──┼────┼───────┼─────┼─────┤
│10  │97年3月 │嘉義縣布袋鎮新│抽水馬達1 │壬○○。  │
│    │上旬某日│民段地號1121號│顆。      │          │
│    │。      │（用戶供電號：│          │          │
│    │        │00000000號）  │          │          │
└──┴────┴───────┴─────┴─────┘


司法院資訊處製作；財團法人民間司法改革基金會備份。
